# 请教陈版主及各位老师，关于研发费用归集问题

提问人：yihaoshanghai 时间：2016-06-25 18:07:56
公司研发一项无形资产，但未谁了专门研发机构，由生产经营业务的部门承担研发任务，因此对研发性质的相关费用（主要为工资）
难以合理、准确区分。公司可以接受费用化处理，且公司非高新技术企业，不享受加计扣除政策。那么请问，是否可以不单独设置研发费用科目来归集这部分支出？

回答人：chenyiwei
从核算规范性角度出发，建议尽可能合理区分常规生产成本和研发支出，否则会影响成本核算的准确性。如果影响较小的，则基于重要性原则，或许可以接受目前的处理，但建议今后强化会计基础工作。